臺灣高等法院民事裁定　　　　　　　　 100年度抗字第1152號
抗　告　人　廖錫智
上列抗告人因與相對人陳麗淑間債務不履行損害賠償等事件，對
於中華民國100年7月19日臺灣板橋地方法院100 年度補字第1662
號裁定，關於核定訴訟標的價額部分，提起抗告，本院裁定如下
：
    主      文
原裁定關於核定訴訟標的價額部分廢棄。
本件訴訟標的價額核定為新台幣伍拾萬肆仟玖佰柒拾伍元。
抗告費用由相對人負擔。
    理      由
一、原裁定意旨略以： 抗告人分別依據民法第359條規定之價金
    減少請求權，以及兩造間不動產買賣契約第7條第4項約定給
    付遲延之違約金請求權，請求(一)相對人應給付新台幣（下同
    ）534,975元及法定遲延利息。 (二)相對人應自民國（下同）
    100年1月1日起至前項清償日止，按日每日給付16,300元予
    抗告人，此為兩項獨立之訴訟標的，其金額應合併計算之；
    其第2項請求屬於因定期給付之涉訟，抗告人主張之清償日
    又無事證可認自100年1月1日起短於10年，依民事訴訟法第
    77條之10但書規定，應以10年計算，此部分訴訟標的之金額
    應為59,495,000元（16300×365×10＝00000000），加計第
    1項請求之534,975元，合計本件訴訟標的金額為60,029,975
    元，應徵第一審裁判費540,264元。
二、抗告意旨則以：伊於99年11月22日與相對人簽訂不動產買賣
    契約（下稱系爭買賣契約），由伊以總價16,300,000元買受
    相對人所有坐落台北市○○區○○段3小段19-2地號應有部
    分196/10000之土地，及其上建號253門牌號碼台北市內湖區
    ○○○路6段280巷45弄17號5樓房屋（下稱系爭房屋），並
    約定系爭房屋之漏水瑕疵應於交屋前（即99年12月31日前）
    修復。若有遲延給付之情形，每日按已支付價款千分之1計
    付違約金。詎系爭房屋於交屋後仍有漏水瑕疵，相對人迄未
    修復，爰分別依據民法第359條、第227條及系爭買賣契約第
    7條第4款約定，請求相對人給付預估修繕費用534,975元及
    法定遲延利息，及自100年1月1日起至100年12月31日止，按
    日計付16,300元之違約金（原請求自100年1月1日起至前項
    清償日止，按日計付16,300元之違約金，提起抗告後減縮如
    上開請求）。本件乃漏水瑕疵及其所衍生給付遲延之損害賠
    償，原裁定認違約金部分，應以10年計算為59,495,000元，
    實屬過高，爰請求廢棄原裁定等語。
三、按訴訟標的之價額，由法院核定；核定訴訟標的之價額，以
    起訴時之交易價額為準；無交易價額者，以原告就訴訟標的
    所有之利益為準，民事訴訟法第77條之1第1項、 第2項定有
    明文。次按民事訴訟法第77條之2第2項規定，以一訴附帶請
    求其孳息、損害賠償、違約金或費用者，不併算其價額。該
    條項所稱之「以一訴附帶請求」者，凡是附帶請求與主位請
    求間有主從、依附或牽連關係者，即有該條項規定之適用（
    最高法院98年度台抗字第860號、97年台抗字第792號裁定參
    照）。查，抗告人起訴主張相對人未依系爭買賣契約修復系
    爭房屋漏水瑕疵，爰依民法第359條規定，請求減少買賣價
    金534,975元，另依兩造間不動產買賣契約第7條第4項約定
    ，請求相對人給付因該漏水瑕疵給付所生自100年1月1日起
    至100年12月31日止，按日每日給付16,300元之違約金，核
    其2項請求間，有相依附或牽連關係存在，依前揭說明，抗
    告人附帶請求之違約金部分，不予併算，是本件訴訟標的之
    金額應為534,975元。原法院誤將抗告人2項請求併算，核定
    訴訟標的金額為60,029,975元，尚有未洽，抗告意旨指摘原
    裁定不當，求予廢棄改判，即屬有據，應由本院將原裁定廢
    棄，核定訴訟標的金額如主文第2項所示。抗告人依該訴訟
    標的金額應繳交之裁判費，應由原法院另行裁定，自不待言
    。
四、據上論結，本件抗告為有理由，爰裁定如主文。
中    華    民    國  100     年    9     月    20    日
                    民事第十五庭
                        審判長法  官 林恩山
                              法  官 郭松濤
                              法  官 陳雅玲
正本係照原本作成。
不得再抗告。

中    華    民    國   100    年    9     月    21    日
                              書記官 潘大鵬